【裁判字號】    92,訴,159
【裁判日期】    921222
【裁判案由】    偽造文書等
【裁判全文】
臺灣宜蘭地方法院刑事判決                          九十二年度訴字第一五九號
    公  訴  人  臺灣宜蘭地方法院檢察署檢察官
    被      告  辛○○
右列被告因偽造文書等案件，經檢察官提起公訴（九十二年度偵緝字第六一號、第七
０號），本院合議庭裁定由受命法官獨任逕以簡式審判程序判決如左：
    主  文
辛○○共同連續行使偽造私文書，足以生損害於公眾及他人，處有期徒刑肆月，如易
科罰金以參佰元折算壹日。緩刑貳年。偽造客戶存根聯之台灣宅配通送貨單壹紙、統
一速達宅急便送貨單貳紙（含其上偽造之「乙○○」署押壹枚、「林淑美」署押貳枚
）、快遞公司存根聯收件人簽收欄上之「乙○○」署押壹枚、「林淑美」署押貳枚均
沒收。
    事  實
一、丙○○（通緝中，另行審結）於不詳時、地以不詳方法取得乙○○、戊○○、庚○○信用卡資料（乙○○係使用華南商業銀行股份有限公司信用卡，戊○○、庚○○均使用中國信託商業銀行股份有限公司信用卡）後，竟意圖為自己不法之所
有，並基於概括之犯意，先後施用詐術而為下列網路訂購商品行為：
（一）先於民國九十一年三月二十六日下午三時許，在臺北市○○區○○街二段五四
      號六樓新世紀網咖，以乙○○名義上網向綠界科技股份有限公司（以下稱綠界
      科技公司）訂購價值新台幣（下同）一萬五千五百五十元的電腦零件乙組（包
      括中央處理器一個、電腦切換器四對、網路安全軟體一個），並指定出貨點為
      宜蘭縣冬山鄉○○路十五巷十四號辛○○住處。
（二）復於九十一年四月十二日下午一時許，在不詳地點，以戊○○名義上網向新力
      索尼股份有限公司（以下稱新力索尼公司）訂購價值一萬六千八百元之行動電
      話一支（易利信廠牌、Ｔ六八型），並指定出貨地點為辛○○上揭住處。
（三）又於九十一四月十四日，在不詳地點以庚○○名義上網向新力索尼公司訂購價
      值九千九百八十元之ＰＳ２遊樂器一台及價值一千三百元之遊戲光碟一片，並
      指定出貨地點為宜蘭縣羅東鎮○○路二十二號辛○○工作之「賴著不走」泡沫
      紅茶店。
      因而致綠界科技公司及新力索尼公司均因此陷於錯誤，誤以為上開交易係該信
      用卡真正持有人乙○○、戊○○、庚○○訂購消費，而分別以快遞方式交付訂
      購之商品。
二、丙○○冒用乙○○、戊○○、庚○○訂購上開物品後，均隨即以電話要辛○○隨
    意偽造他人署押而代收其訂購之上開商品，而辛○○明知丙○○訂購送至之上開
    商品，均係冒用他人名義詐欺所得之物，竟與丙○○共同基於偽造及行使偽造私
    文書以及詐欺之概括犯意連絡，先後為以下行為：
（一）於九十一年四月八日，在綠界科技公司交由台灣宅配通快遞公司送貨之商品簽
      收單收件人欄上偽簽「乙○○」署押二枚（複寫方式，一式二份），而偽造乙○○向綠界科技公司收受送達商品之私文書，並將其中一聯持之行使交還快遞
      公司送貨人員，足生損害於乙○○、綠界科技公司及依信用卡契約法律關係應
      給付上述款項之發卡銀行華南華南商業銀行股份有限公司（以下稱華南商業銀
      行）。
（二）復於九十一年四月十三日，在新力索尼公司交由統一速達宅急便快遞公司送貨
      之商品簽收單收件人簽收欄上偽簽「林淑美」署押二枚（複寫方式，一式二份
      ），而偽造林淑美向新力索尼公司收受送達商品之私文書，並將其中一聯持之
      行使交還快遞公司送貨人員，足生損害於林淑美、新力索尼公司及依信用卡契
      約法律關係應給付上述款項之發卡銀行中國信託商業銀行股份有限公司（以下
      稱中國信託銀行）
（三）又於九十一年四月十六日，在新力索尼公司交由統一速達宅急便快遞公司送貨
      之商品簽收單收件人簽收欄上偽簽「林淑美」署押二枚（複寫方式，一式二份
      ），而偽造林淑美向新力索尼公司收受送達商品之私文書，並將其中一聯持之
      行使交還快遞公司送貨人員，足生損害於林淑美美、新力索尼公司及依信用卡
      契約法律關係應給付上述款項之發卡銀行中國信託銀行。
      嗣辛○○收受前開（二）手機、（三）ＰＳ２遊樂器及遊戲光碟商品後，均依
      丙○○指示將上開商品持往宜蘭縣冬山鄉○○路○段二六六號丁○○開設之立
      潔汽車美容店，分別以七千元、五千元之價格，售予不知情之丁○○，並將丁○○先行交付之七千元連同（一）電腦商品，在台北市信義區某處交予丁○○
      。迨經乙○○、戊○○、庚○○接獲發卡銀行帳單後報警而循線查悉上情，並
      在丁○○開設之立潔美容店內起出上開ＰＳ２遊樂器一台。
三、案經宜蘭縣警察局羅東分局報告台灣宜蘭地方法院檢察署檢察官偵查起訴。
      理  由
一、右揭事實，業據被告被告辛○○坦承不諱，核與被害人乙○○、戊○○、庚○○
    指述及證人丁○○、甲○○（綠界科技公司員工）、己○○（新力索尼公司員工
    ）、俞笠捷（統一速達宅急便宜蘭營業所員工）、林英浩（賴著不走泡沬紅茶舖
    負責人）證述情節相符，並有己○○出具之贓物認領保管單一紙、照片二紙、網
    頁購物清單三紙、台灣宅配通送貨單一紙、統一速達宅急便送貨單二紙、中國信
    託銀行個人金融總管理處簡便行文表一紙、中華商業銀行信用卡部通知單一紙、
    電腦ＩＰ查詢表在卷可稽，足認被告自白應為真實，本件事證明確，被告犯行洵
    堪認定。
二、核被告辛○○所為，係犯刑法第二百十六條行使同法第二百十條偽造私文書、第
    三百三十九條第一項之詐欺罪。被告辛○○與丙○○間有犯意聯絡與行為分擔，
    均為共同正犯。又被告辛○○偽造「乙○○」、「林淑美」之姓名為偽造私文書
    罪之階段行為，偽造私文書之低度行為復為行使偽造私文書之高度行為所吸收，
    均不另論罪。被告先後多次犯行，均時間緊接，所犯構成要件均相同，為連續犯
    ，應依刑法第五十六條之規定論以一罪，並加重其刑。所犯上開二罪間，有方法
    結果之牽連關係，依刑法第五十五條之規定，應從較重之連續行使偽造私文書罪
    處斷。爰審酌被告係將所得之商品悉數交予丙○○，其分文未得，犯罪情節尚屬
    輕微，且事後尚能坦承犯行態度良好，以及犯罪之動機、目的、手段，犯罪所生
    之損害等一切情狀，量處如主文所示之刑，並諭知易科罰金之折算標準。又被告
    前未曾受有期徒刑以上刑之宣告，有台灣高等法院被告全國前案紀錄表在卷可查
    ，此次因一時失慮致罹刑典，經此偵審程序應已知警惕而無再犯之虞，本院認對
    其所宣告之刑以暫不執行為適當，爰併予以宣告緩刑二年，以勵自新。又偽造客
    戶存根聯之台灣宅配通送貨單一紙、統一速達宅急便送貨單二紙（含其上偽造之
    「乙○○」署押一枚、「林淑美」署押二枚），係被告所有供本件犯罪所用之物
    ，以及快遞公司存根聯收件人簽收欄上之「乙○○」署押一枚、「林淑美」署押
    二枚，雖均未扣案，惟無證據證明業已滅失，應分別依刑法第三十八條第一項第
    二款、第二百十九條之規定予以宣告沒收。
據上論斷，應依刑事訴訟法第二百七十三條之一第一項、第二百九十九條第一項前段
，刑法第二十八條、第五十六條、第二百十六條、第二百十條、第三百三十九條第一
項、第四十一條第一項、第七十四條第一款、第三十八條第一項第二款、第二百十九
條，罰金罰鍰提高標準條例第一條前段、第二條，判決如主文。
本案經檢察官張鳳清到庭執行職務。
中    華    民    國      九十二      年      十二        月    廿二    日
                                  臺灣宜蘭地方法院刑事第二庭
                                      法  官  林  楨  森
右正本證明與原本無異。
如不服本判決，應於判決送達後十日內向本院提出上訴狀。( 應附繕本 )
                                      書記官  謝  佩  欣
中    華    民    國      九十二      年      十二        月    廿五    日
附錄本案論罪科刑法條全文：
中華民國刑法第二百一十條 (偽造變造私文書罪)
偽造、變造私文書，足以生損害於公眾或他人者，處五年以下有期徒刑。
中華民國刑法第二百一十六條 (行使偽造變造或登載不實之文書罪)
行使第二百十條至第二百十五條之文書者，依偽造、變造文書或登載不實事項或使登
載不實事項之規定處斷。
中華民國刑法第三百三十九條第一項 (普通詐欺罪)
意圖為自己或第三人不法之所有，以詐術使人將本人或第三人之物交付者，處五年以
下有期徒刑、拘役或科或併科一千元以下罰金。


司法院資訊處製作；財團法人民間司法改革基金會備份。
